臺灣臺南地方法院刑事判決
109年度金訴字第105號
公  訴  人  臺灣臺南地方檢察署檢察官
被      告  林裕庭




上列被告因詐欺等案件，經檢察官提起公訴（109年度偵字第420
5、7139、7250號）及移送併辦（臺灣高雄地方檢察署檢察官109
年度偵字第19336號），被告於本院準備程序進行中就被訴事實
為有罪之陳述，本院合議庭裁定由受命法官獨任改依簡式審判程
序審理，判決如下：
    主      文
林裕庭犯如附表編號１至所示之罪，各處如附表編號１至所示之
刑及沒收。應執行有期徒刑參年陸月。沒收部分併執行之。
    犯 罪 事 實
一、林裕庭於民國108年10月上旬起，參與姓名年籍資料不詳暱
    稱「原子小金剛」、「馬力歐」等成年人所屬3人以上以實
    施詐術為手段所組成之詐欺集團（所涉參與犯罪組織部分，
    業經另案提起公訴），由林裕庭擔任車手，負責以提款卡提
    領款項，陳雅琳（未據起訴）、吳龍麟（本院發布通緝）擔
    任駕車載送車手之工作，林裕庭、陳雅琳、吳龍麟及其等所
    屬詐欺集團之成員基於3人以上共同詐欺取財及隱匿犯罪所
    得去向之犯意聯絡，先由詐欺集團不詳成員以附表編號１至
    所示之詐騙手法，向附表編號１至所示之被害人施以詐術，
    致渠等陷於錯誤，而於附表編號１至所示之匯款時間、地點
    ，將附表編號１至所示之金額匯入附表編號１至所示之金融
    帳戶內，再由陳雅琳駕駛車牌號碼000-0000號自用小客車或
    由吳龍麟駕駛車牌號碼000-0000號自用小客車載送林裕庭於
    附表編號１至所示之提領時間、地點，從自動櫃員機提領如
    附表編號１至所示之提領金額後轉交上手，以此方式製造金
    流斷點，據以隱匿上開犯罪所得之去向。迨於108年11月間
    ，方景立、洪璽鈞、陳沅泰、吳育倫（該4人業經本院審結
    ）參與系爭詐欺集團後，改由林裕庭擔任向車手收取提領款
    項之「收水」，方景立、陳沅泰、吳育倫則擔任車手，負責
    以提款卡提領款項，洪璽鈞駕駛車牌號碼000-0000號自用小
    客車擔任載送車手之工作，其等並均聽從林裕庭之指示提領
    款項後交予林裕庭轉交上手，林裕庭、方景立、洪璽鈞、陳
    沅泰、吳育倫及其等所屬詐欺集團之成員基於3人以上共同
    詐欺取財及隱匿犯罪所得去向之犯意聯絡，先由詐欺集團不
    詳成員以附表編號至所示之詐騙手法，向附表編號至所
    示之被害人施以詐術，致渠等陷於錯誤，而於附表編號至
    所示之匯款時間、地點，將附表編號至所示之金額匯入附
    表所示之金融帳戶內，再由洪璽鈞駕車載送方景立、陳沅泰
    或吳育倫於附表編號至所示之提領時間、地點，從自動櫃
    員機提領如附表編號至所示之提領金額後，將款項交予林
    裕庭轉交上手，以此方式製造金流斷點，據以隱匿上開犯罪
    所得之去向。
二、案經附表編號１、２、４、６、７、至所示之被害人訴由臺南
    市政府警察局新化分局、臺南市政府警察局永康分局報告臺
    灣臺南地方檢察署檢察官偵查起訴，及附表編號7所示之被
    害人訴由高雄市政府警察局林園分局報告臺灣高雄地方檢察
    署檢察官移送併辦。
    理      由
一、被告林裕庭所犯為死刑、無期徒刑、最輕本刑3年以上有期
    徒刑以外之罪，亦非屬高等法院管轄第一審之案件，其於本
    院準備程序進行中，就被訴事實為有罪之陳述，經告知簡式
    審判程序之旨，並聽取檢察官、被告之意見後，本院合議庭
    依刑事訴訟法第273條之1第1項裁定進行簡式審判程序，是
    本件之證據調查，依刑事訴訟法第273條之2規定，不受同法
    第159條第1項、第161條之2、第161條之3、第163條之1及第
    164條至第170條規定之限制，合先敘明。
二、上揭犯罪事實，業據被告於警詢、偵訊、本院準備程序及審
    理中坦承不諱，核與證人即共同被告方景立、陳沅泰、吳育
    倫於警詢、偵查中及本院之供述、共同被告洪璽鈞於偵查中
    及本院之供述、共同被告吳龍麟於警詢及偵查中之供述、附
    表編號１至所示被害人於警詢之指訴、葉祐銘、陳雅琳於警
    詢之證述情節大致相符，且有附表編號１至所示被害人之報
    案資料、附表編號１、２、４至所示被害人之匯款紀錄、告訴
    人施蕙芬與詐欺集團通話紀錄6張、被害人張佳育與詐欺集
    團對話紀錄截圖影本69張、告訴人黃素珍與詐欺集團通話紀
    錄截圖影本、告訴人連彩雯與詐欺集團通話紀錄、告訴人陳
    瑋均與詐欺集團通話紀錄截圖影本2張、告訴人卓思偉與詐
    欺集團通話紀錄截圖影本3張、告訴人石芳宜與詐欺集團通
    話紀錄、告訴人陳冠瑋與詐欺集團通話紀錄、徐婉琳之中國
    信託銀行客戶基本資料及存款交易明細表、徐婉琳之國泰世
    華銀行客戶基本資料、存款（支、活）帳務類歷史資料交易
    明細及對帳單、江采凌之中華郵政客戶基本資料及客戶歷史
    交易清單、江采凌之玉山銀行客戶基本資料及客戶交易明細
    、黃美惠之永豐商業銀行客戶基本資料表及交易明細表、方
    火龍之臺灣中小企銀客戶基本資料及交易明細表、蔣庸之中
    華郵政客戶基本資料及客戶歷史交易清單、蔣庸之第一銀行
    客戶基本資料及存摺存款客戶歷史交易明細、巫志忠之台中
    商業銀行各類帳戶查詢表、台幣開戶資料及台幣交易明細、
    王惠儀之合作金庫商業銀行永吉分行客戶基本資料及交易明
    細、王惠儀之華南商業銀行存款往來明細表及客戶資料整合
    查詢、陳仕凱之中華郵政客戶基本資料及客戶歷史交易清單
    、張瑋芸之第一銀行存摺存款客戶歷史交易明細表及回覆存
    款查詢之客戶基本資料、車手提款影像63張、車辨系統照片
    21張、被告提領詐欺款項之路口監視器影像17張、車輛詳細
    資料報表2張（車號000-0000、AGA-0338）、指認犯罪嫌疑
    人紀錄表等在卷可資佐證，足認被告之自白與事實相符，堪
    以採信。本件事證明確，被告犯行均堪認定。
三、論罪科刑：
  ㈠按特定犯罪之正犯實行特定犯罪後，為掩飾、隱匿其犯罪所
    得財物之去向及所在，而令被害人將款項轉入其所持有、使
    用之他人金融帳戶，並由該特定犯罪正犯前往提領其犯罪所
    得款項得手，因已造成金流斷點，該當掩飾、隱匿之要件，
    該特定犯罪正犯自成立一般洗錢罪之正犯（最高法院108年
    度台上大字第3101號裁定意旨參照）。核被告林裕庭就附表
    編號1至所為，均係犯刑法第339條之4第1項第2款之三人以
    上共同犯詐欺取財罪及洗錢防制法第14條第1項之洗錢罪。
　㈡附表編號７、９、、、同一被害人遭詐欺之多次匯款、被告
    及系爭詐欺集團車手於附表編號１至７、９、、至有多次提
    領之行為，係於密切接近之時、地實行，係為達侵害同一被
    害人財產法益之目的，各行為之獨立性極為薄弱，依一般社
    會健全觀念，在時間差距上，難以強行分開，應視為數個舉
    動之接續施行，合為包括之一行為予以評價，屬接續犯之單
    純一罪。
　㈢被告所為之各次犯行，與附表所示之行為人、「原子小金剛
    」、「馬力歐」及其他詐欺集團成員間有犯意之聯絡及行為
    之分擔，應論以共同正犯。 
　㈣被告就附表編號1至所犯之三人以上共同犯詐欺取財罪、洗
    錢罪間，均有實行行為局部同一之情形，為想像競合犯，均
    應依刑法第55條前段規定，從一重論以三人以上共同犯詐欺
    取財罪。
　㈤被告所為上開17次加重詐欺取財犯行，犯意各別，被害人有
    異，行為互殊，應予分論併罰。
　㈥爰審酌被告正值青年，不思以正途賺取所需，竟在詐欺集團
    內擔任車手，並進而擔任車手頭兼收水，共同詐取附表所示
    被害人之財物，並隱匿詐欺犯罪所得之去向，以非法方式圖
    謀金錢，危害社會經濟秩序，破壞社會上人與人間之互信基
    礎，並使詐欺集團其餘上手成員得以躲避查緝，增加執法機
    關偵查之困難，所為應予非難，並考量被告犯後坦承犯行，
    惟未賠償被害人之損害，兼衡其自陳高職肄業之教育程度，
    已婚、育有3名子女（分別為5歲、3歲、1歲半），入監前從
    事大理石工作，月收入約新臺幣（下同）2萬餘元，入監前
    與父母、太太及小孩同住（見院3卷第282頁）等一切情狀，
    分別量處如附表所示之刑，並定應執行刑如主文所示，以資
    懲儆。
四、沒收
　　按犯罪所得，屬於犯罪行為人者，沒收之；前2項之沒收，
    於全部或一部不能沒收或不宜執行沒收時，追徵其價額，刑
    法第38條之1第1項前段、第3項分別定有明文。查被告本案
    擔任車手及收水之犯罪所得，均以提領款項總額2%計算，業
    據被告供陳在卷(見院1卷第190頁，院3卷第282頁），是被
    告之犯罪所得，應依各該次被告提領金額之2%計算(各次得
    款分別為：100,000元×2％＝2,000元、150,000元×2％＝3,000元
    、120,000元×2％＝2,400元、60,000元×2％＝1,200元、30,000
    元×2％＝600元、150,000元×2％＝3,000元、150,000元×2％＝3,00
    0元、60,000元×2％＝1,200元、125,000元×2％＝2,500元、100,
    000元×2％＝2,000元、20,000元×2％＝400元、13,000元×2％＝260
    元、9,000元×2％＝180元、40,000元×2％＝800元、99,000元×2％
    ＝1,980元、90,000元×1％＝1,800元、86,000×2％＝1,720元），
    並未扣案，亦未返還被害人，爰依刑法第38條之1第1項前段
    、第3項之規定，於被告各次犯行主文項下宣告沒收，並諭
    知於全部或一部不能沒收或不宜執行沒收時，追徵其價額。
    上開沒收部分，依刑法第40條之2第1項之規定，併執行之。
五、臺灣高雄地方檢察署檢察官以109年度偵字第字第19336號移
    送併辦部分，與起訴書附表編號７為同一被害人許瑞英遭詐
    欺之多次匯款，及被告於密接時、地之提領行為，有事實上
    同一之關係，屬本案應予審理之事實，附此敘明。
據上論斷，應依刑事訴訟法第273條之1第1項、第299條第1項前
段，洗錢防制法第14條第1項，刑法第11條、第28條、第339條之
4第1項第2款、第55條前段、第51條第5款、第38條之1第1項前段
、第3項、第40條之2第1項，刑法施行法第1條之1第1項，判決如
主文。
本案經檢察官孫昱琦提起公訴、檢察官林恒翠移送併辦，檢察官
蘇榮照、鄭聆苓、陳擁文到庭執行職務。　　
中　　華　　民　　國　　110 　年　　11　　月　　10　　日
                  刑事第十二庭  法  官  張婉寧
以上正本證明與原本無異。
如不服本判決應於收受本判決後20日內向本院提出上訴書狀，並
應敘述具體理由。其未敘述上訴理由者，應於上訴期間屆滿後20
日內向本院補提理由書狀（均須按他造當事人之人數附繕本）「
切勿逕送上級法院」。 
　　　　　　　　　　　　　　　　書記官  蔡雅惠
中　　華　　民　　國　　110 　年　　11　　月　　11　　日

附錄論罪科刑法條：
中華民國刑法第339條之4
犯第339條詐欺罪而有下列情形之一者，處1年以上7年以下有期
徒刑，得併科1百萬元以下罰金：
一、冒用政府機關或公務員名義犯之。
二、三人以上共同犯之。
三、以廣播電視、電子通訊、網際網路或其他媒體等傳播工具，
    對公眾散布而犯之。
前項之未遂犯罰之。

洗錢防制法第14條
有第二條各款所列洗錢行為者，處7年以下有期徒刑，併科新臺
幣5百萬元以下罰金。
前項之未遂犯罰之。
前二項情形，不得科以超過其特定犯罪所定最重本刑之刑。

附表：
編號 被害人 詐騙手法 匯款日期 /地點 /金額 (新臺幣) 匯入金融帳戶 行為人  提款時間  提款金額（新臺幣）  提款地點 宣告刑及沒收  1 (即起訴書附表編號1) 施蕙芬 詐欺集團成員於108年10月7日10時2分許，假冒其同事撥打電話予施蕙芬，佯稱急需用錢云云，致施蕙芬陷於錯誤，而依指示於右列時間，匯款右列金額至右列帳戶內。 108年10月7日13時27分 /花蓮富國路郵局 /180,000元 徐婉琳之中國信託銀行帳號000000000000號帳戶 車手：林裕庭司機：陳雅琳【陳雅琳部分未據起訴】 108年10月7日15時57分 20,000元 臺南市○○區○○路○段0000號（土地銀行大灣分行） 林裕庭三人以上共同犯詐欺取財罪，處有期徒刑壹年捌月。 未扣案之犯罪所得新臺幣貳仟元沒收之，於全部或一部不能沒收或不宜執行沒收時，追徵其價額。       108年10月7日15時58分 20,000元         108年10月7日15時59分 20,000元         108年10月7日16時 20,000元         108年10月7日16時01分 20,000元   2 (即起訴書附表編號2) 林宏嘉 詐欺集團成員於108年10月6日20時52分許，假冒其友人撥打電話予林宏嘉，佯稱缺用金錢云云，致林宏嘉陷於錯誤，而依指示於右列時間，匯款右列金額至右列帳戶內。 108年10月7日10時27分 /中埔後庄郵局 /150,000元 江采凌之中華郵政公司帳號00000000000000號帳戶 車手：林裕庭司機：陳雅琳【陳雅琳部分未據起訴】 108年10月7日10時44分 60,000元 臺南市○○區○○路000號（永康大橋郵局） 林裕庭三人以上共同犯詐欺取財罪，處有期徒刑壹年捌月。 未扣案之犯罪所得新臺幣參仟元沒收之，於全部或一部不能沒收或不宜執行沒收時，追徵其價額。       108年10月7日10時45分 60,000元         108年10月7日10時46分  30,000元   3 (即起訴書附表編號3) 徐清標 詐欺集團成員於108年10月7日假冒其外甥女婿撥打電話予徐清標，佯稱急需金錢云云，致徐清標陷於錯誤，而依指示於右列時間，匯款右列金額至右列帳戶內。 108年10月7日12時25分 /路竹區農會 /200,000元 黃美惠之永豐商業銀行帳號00000000000000號帳戶 車手：林裕庭司機：陳雅琳【陳雅琳部分未據起訴】 108年10月7日13時40 20,000元 臺南市○○區○○○路000號（花旗銀行永康分行） 林裕庭三人以上共同犯詐欺取財罪，處有期徒刑壹年拾月。 未扣案之犯罪所得新臺幣貳仟肆佰元沒收之，於全部或一部不能沒收或不宜執行沒收時，追徵其價額。       108年10月7日13時43分 20,000元         108年10月7日13時43分 20,000元         108年10月7日13時44分 20,000元         108年10月7日13時44分 20,000元         108年10月7日13時45分 20,000元   4 (即起訴書附表編號4) 吳招仁 詐欺集團成員於108年10月6日12時許，假冒其姪女撥打電話予吳招仁，佯稱急需用錢云云，致吳招仁陷於錯誤，而依指示於右列時間，匯款右列金額至右列帳戶內。 107年10月7日15時15分 /台北富邦銀行興隆分行 /60,000元 徐婉琳之國泰世華商業銀行花蓮分行帳號000000000000號帳戶 車手：林裕庭司機：陳雅琳【陳雅琳部分未據起訴】 108年10月7日15時44分 20,000元 臺南市○○區○○路○段0000號（玉山銀行永康分行） 林裕庭三人以上共同犯詐欺取財罪，處有期徒刑壹年肆月。 未扣案之犯罪所得新臺幣壹仟貳佰元沒收之，於全部或一部不能沒收或不宜執行沒收時，追徵其價額。       108年10月7日15時44分 20,000元         108年10月7日15時45分 20,000元   5 (即起訴書附表編號5) 張佳育 詐欺集團成員於108年9月25日21時54分許，假冒貸款代辦業者於通訊軟體LINE通知張佳育，表示需匯款作財力證明云云，致張佳育陷於錯誤，而依指示於右列時間，匯款右列金額至右列帳戶內。 108年10月7日15時43分 /網路轉帳 /30,000元 徐婉琳之國泰世華商業銀行花蓮分行帳號000000000000號帳戶 車手：林裕庭司機：陳雅琳【陳雅琳部分未據起訴】 108年10月7日15時47分 20,000元 臺南市○○區○○路○段0000號（玉山銀行永康分行） 林裕庭三人以上共同犯詐欺取財罪，處有期徒刑壹年貳月。 未扣案之犯罪所得新臺幣陸佰元沒收之，於全部或一部不能沒收或不宜執行沒收時，追徵其價額。       108年10月7日15時48分 10,000元   6 (即起訴書附表編號6) 黃素珍 詐欺集團成員於108年10月7日9時44分許，假冒其外甥女婿撥打電話予黃素珍，佯稱需借錢云云，致黃素珍陷於錯誤，而依指示於右列時間，匯款右列金額至右列帳戶內。 108年10月7日12時25分 /國泰世華商業銀行彰化分行 /180,000元 江采凌之玉山商業銀行帳號0000000000000號帳戶 車手：林裕庭司機：陳雅琳【陳雅琳部分未據起訴】 108年10月7日12時49分  30,000元 臺南市○○區○○路○段0000號（玉山銀行永康分行） 林裕庭三人以上共同犯詐欺取財罪，處有期徒刑壹年捌月。 未扣案之犯罪所得新臺幣參仟元沒收之，於全部或一部不能沒收或不宜執行沒收時，追徵其價額。       108年10月7日12時56分 20,000元 臺南市○○區○○路000號（兆豐銀行永康分行）        108年10月7日12時57分 20,000元         108年10月7日12時57分 20,000元         108年10月7日12時58分 20,000元         108年10月7日12時59分 20,000元         108年10月7日13時9分 2,000元 臺南市○○區○○路○段0000號（臺灣企銀永大分行）        108年10月7日13時10分 18,000元   7 (即起訴書附表編號7及併辦意旨書犯罪事實 ) 許瑞英 詐欺集團成員於108年10月16日18時31分許，假冒臉書粉絲專頁「衣芙」客服人員撥打電話予許瑞英，佯稱誤下訂單20筆須至ATM操作取消云云，致許瑞英陷於錯誤，而依指示於右列時間，匯款右列金額至右列帳戶內。 108年10月16日20時10分 /郵局 /49,987元 巫志忠之台中商業銀行帳號000000000000號帳戶 車手：林裕庭司機：吳龍麟 108年10月16日20時36分55秒 20,000元 高雄市○○區○○○路000號（彰化銀行大發分行） 林裕庭三人以上共同犯詐欺取財罪，處有期徒刑壹年捌月。 未扣案之犯罪所得新臺幣參仟元沒收之，於全部或一部不能沒收或不宜執行沒收時，追徵其價額。       108年10月16日20時37分47秒 20,000元         108年10月16日20時38分41秒 20,000元      108年10月16日20時14分 /郵局 /49,985元 巫志忠之台中商業銀行帳號000000000000號帳戶  108年10月16日20時39分38秒 20,000元         108年10月16日20時40分33秒 20,000元      108年10月16日21時10分 /三義農會 /29,987元 巫志忠之台中商業銀行帳號000000000000號帳戶  108年10月17日1時7分 20,000元 臺南市○○區○○路○段0號（第一銀行大灣分行）     108年10月16日21時29分 /三義農會 /25,985元 方火龍之臺灣企銀中小企業銀行帳號00000000000號帳戶  108年10月17日0時13分 30,000元 臺南市○○區○○路○段0000號（臺灣企銀永大分行）  8 (即起訴書附表編號8) 連彩雯 詐欺集團成員於108年10月16日19時19分許，假冒臉書粉絲專頁「衣芙」客服人員撥打電話予連彩雯，佯稱誤將其設為廠商，須至ATM操作止付云云，致連彩雯陷於錯誤，而依指示於右列時間，匯款右列金額至右列帳戶內。 108年10月16日21時41分 /網路轉帳 /99,987元 蔣庸之中華郵政公司帳號00000000000000號帳戶 車手：林裕庭司機：吳龍麟 108年10月6日23時46分 60,000元 臺南市○○區○○路000號（新化中山路郵局） 林裕庭三人以上共同犯詐欺取財罪，處有期徒刑壹年陸月。 未扣案之犯罪所得新臺幣壹仟貳佰元沒收之，於全部或一部不能沒收或不宜執行沒收時，追徵其價額。 9 (即起訴書附表編號9) 李嘉莉 詐欺集團成員於108年10月16日19時許，假冒臉書粉絲專頁「衣芙」客服人員撥打電話予李嘉莉，佯稱購買商品數量錯誤，須至ATM解除云云，致李嘉莉陷於錯誤，而依指示於右列時間，匯款右列金額至右列帳戶內。  108年10月16日21時54分 /中國信託南中壢分行 /29,987元 蔣庸之中華郵政公司帳號00000000000000號帳戶 車手：林裕庭司機：吳龍麟 108年10月6日23時47分 60,000元 (包含編號8連彩雯部分匯款) 臺南市○○區○○路000號（新化中山路郵局） 林裕庭三人以上共同犯詐欺取財罪，處有期徒刑壹年陸月。 未扣案之犯罪所得新臺幣貳仟伍佰元沒收之，於全部或一部不能沒收或不宜執行沒收時，追徵其價額。       108年10月6日23時49分 9,000元         108年10月6日23時50分 1,000元      108年10月16日21時44分 /中國信託南中壢分行 /29,987元 方火龍之臺灣企銀中小企業銀行帳號00000000000號帳戶   108年10月17日0時14分 30,000元 臺南市○○區○○路○段0000號（臺灣企銀永大分行）        108年10月17日0時17分 25,000元   10 (即起訴書附表編號10 ) 陳瑋均 詐欺集團成員於108年10月16日19時42分許，假冒ANDEN HUD網拍業者撥打電話予陳瑋均，佯稱交易紀錄異常，須立刻止付云云，致陳瑋均陷於錯誤，而依指示於右列時間，匯款右列金額至右列帳戶內。 108年10月16日21時41分 /網路轉帳 /99,989元 蔣庸之第一商業銀行帳號00000000000號帳戶 車手：林裕庭司機：吳龍麟 108年10月17日0時56分 30,000元 臺南市○○區○○路○段0號（第一銀行大灣分行） 林裕庭三人以上共同犯詐欺取財罪，處有期徒刑壹年陸月。 未扣案之犯罪所得新臺幣貳仟元沒收之，於全部或一部不能沒收或不宜執行沒收時，追徵其價額。       108年10月17日0時57分 30,000元         108年10月17日0時58分 30,000元         108年10月17日0時59分 10,000元   11 (即起訴書附表編號11 ) 劉怡如 詐欺集團成員於108年10月16日20時30分許，假冒網路賣家、華南銀行客服人員撥打電話予劉怡如，佯稱於網路購物未付款，須依指示操作ATM取消訂單云云，致劉怡如陷於錯誤，而依指示於右列時間，匯款右列金額至右列帳戶內。 108年10月16日21時24分 /三信商業銀行成功分行 /10,123元 巫志忠之台中商業銀行帳號000000000000號帳戶 車手：林裕庭司機：吳龍麟 108年10月17日1時7分 20,000元 (包含編號7許瑞英21時10分部分匯款) 臺南市○○區○○路○段0號（第一銀行大灣分行） 林裕庭三人以上共同犯詐欺取財罪，處有期徒刑壹年貳月。 未扣案之犯罪所得新臺幣肆佰元沒收之，於全部或一部不能沒收或不宜執行沒收時，追徵其價額。 12 (即起訴書附表編號12 ) 卓思偉 詐欺集團成員於108年11月24日18時52分許，假冒小新樂器行客服人、臺灣企銀客服人員撥打電話予卓思偉，佯稱重複訂購，須配合銀行操作取消訂單云云，致卓思偉陷於錯誤，而依指示於右列時間，匯款右列金額至右列帳戶。 108年11月24日19時32分 /網路轉帳 /13,102元 陳仕凱之中華郵政公司帳號00000000000000號帳戶 車手：方景立司機：洪璽鈞車手頭兼收水：林裕庭 108年11月24日19時38分 13,000元 臺南市○○區○○○路00號（京城銀行鹽行分行） 林裕庭三人以上共同犯詐欺取財罪，處有期徒刑壹年肆月。 未扣案之犯罪所得新臺幣貳佰陸拾元沒收之，於全部或一部不能沒收或不宜執行沒收時，追徵其價額。 13 (即起訴書附表編號13 ) 李家榕 詐欺集團成員於108年11月24日19時37分許，假冒日本怪獸網站客服人員、中國信託銀行客服人員撥打電話予李家榕，佯稱重複訂購，須配合銀行操作取消訂單云云，致李家榕陷於錯誤，而依指示於右列時間，匯款右列金額至右列帳戶。 108年11月24日20時 /網路轉帳 /8,234元 王惠儀之合作金庫商業銀行帳號0000000000000號帳戶 車手：方景立司機：洪璽鈞車手頭兼收水：林裕庭 108年11月24日20時22分 9,000元 臺南市○○區○○○路00號（永康鹽行郵局） 林裕庭三人以上共同犯詐欺取財罪，處有期徒刑壹年肆月。 未扣案之犯罪所得新臺幣壹佰捌拾元沒收之，於全部或一部不能沒收或不宜執行沒收時，追徵其價額。 14 (即起訴書附表編號14 ) 陳晶瀅 詐欺集團成員於108年11月24日20時許，假冒101原創商店客服人員、國泰世華銀行客服人員撥打電話予陳晶瀅，佯稱誤設其為經銷商，須至ATM操作解除云云，致陳晶瀅陷於錯誤，而依指示於右列時間，匯款右列金額至右列帳戶。 108年11月24日20時21分 /華南商業銀行永吉分行 /29,989元  王惠儀之合作金庫商業銀行帳號0000000000000號帳戶 車手：方景立司機：洪璽鈞車手頭兼收水：林裕庭 108年11月24日20時24分 20,000元 臺南市○○區○○○路00號（永康鹽行郵局） 林裕庭三人以上共同犯詐欺取財罪，處有期徒刑壹年陸月。 未扣案之犯罪所得新臺幣捌佰元沒收之，於全部或一部不能沒收或不宜執行沒收時，追徵其價額。       108年11月24日20時25分 10,000元      108年11月24日20時24分 /華南商業銀行永吉分行 /9,991元    108年11月24日20時27分 10,000元   15 (即起訴書附表編號15 ) 石芳宜 詐欺集團成員於108年11月24日18時45分許，假冒日本怪獸美妝學院客服人員、銀行客服人員撥打電話予石芳宜，佯稱重複訂購，須配合銀行操作取消訂單云云，致石芳宜陷於錯誤，而依指示於右列時間，匯款右列金額至右列帳戶。 108年11月24日19時28分 /網路轉帳 /49,999元 王惠儀之合作金庫商業銀行帳號0000000000000號帳戶 車手：陳沅泰司機：洪璽鈞車手頭兼收水：林裕庭 108年11月24日19時38分 20,000元 臺南市○○區○○○路00號（玉山銀行鹽行分行） 林裕庭三人以上共同犯詐欺取財罪，處有期徒刑壹年捌月。 未扣案之犯罪所得新臺幣壹仟玖佰捌拾元沒收之，於全部或一部不能沒收或不宜執行沒收時，追徵其價額。       108年11月24日19時39分 20,000元      108年11月24日19時32分 /網路轉帳 /49,850元             108年11月24日19時39分 20,000元         108年11月24日19時40分 20,000元         108年11月24日19時41分 19,000元   16 (即起訴書附表編號16 ) 曾德其 詐欺集團成員於108年11月24日15時40分許，假冒明洞國際客服人員、華南商業銀行客服人員撥打電話予曾德其，佯稱重複訂購，須配合銀行操作取消訂單云云，致曾德其陷於錯誤，而依指示於右列時間，匯款右列金額至右列帳戶內。 108年11月24日16時59分 /29753元  張瑋芸之第一商業銀行帳號00000000000號帳戶 車手：吳育倫司機：洪璽鈞車手頭兼收水：林裕庭 108年11月24日17時8分 20,000元 臺南市○○區○○○路000號（彰化銀行永康分行） 林裕庭三人以上共同犯詐欺取財罪，處有期徒刑壹年肆月。 未扣案之犯罪所得新臺幣壹仟捌佰元沒收之，於全部或一部不能沒收或不宜執行沒收時，追徵其價額。       108年11月24日17時9分 10,000元         108年11月24日17時9分 20,000元         108年11月24日17時10分 20,000元         108年11月24日17時11分 20,000元   17 (即起訴書附表編號17 ) 陳冠瑋 詐欺集團成員於108年11月24日18時37分許，假冒耐斯飯店、中國信託銀行客服人員撥打電話予陳冠瑋，佯稱系統設定錯誤，將被連續扣款，須配合銀行操作處理云云，致陳冠瑋陷於錯誤，而依指示於右列時間，匯款右列金額至右列帳戶。 108年11月24日19時36分 /網路轉帳 /49,989元 王惠儀之華南商業銀行帳號000000000000號帳戶 車手：吳育倫司機：洪璽鈞車手頭兼收水：林裕庭 108年11月24日19時46分 20,000元 臺南市○○區○○○路00號（京城銀行鹽行分行） 林裕庭三人以上共同犯詐欺取財罪，處有期徒刑壹年捌月。 未扣案之犯罪所得新臺幣壹仟柒佰貳拾元沒收之，於全部或一部不能沒收或不宜執行沒收時，追徵其價額。       108年11月24日19時47分 20,000元      108年11月24日19時42分 /網路轉帳 /37,012元             108年11月24日19時47分 20,000元         108年11月24日19時48分 20,000元         108年11月24日19時48分 6,000元